ACORDAO-COMPLETO-2395348

ACÓRDÃO 285/2020 ATA 4/2020 - PLENÁRIO

VISTOS, relatados e discutidos estes autos de Monitoramento do Acórdão 775/2017-TCU-Plenário, relator Ministro José Mucio Monteiro, proferido na Sessão Ordinária de 19/7/2017, por meio do qual o Colegiado atendeu solicitação da CPI Funai/Incra da Câmara dos Deputados, no sentido de proceder à análise e auditoria da destinação dos recursos públicos envolvendo os ocupantes da área 'Morro dos Cavalos', no Município de Palhoça/SC,
ACORDAM os Ministros do Tribunal de Contas da União, reunidos em Sessão Plenária, em: 
9.1. fixar, com fulcro no inciso IX do art. 71 da Constituição Federal, prazo improrrogável de 15 dias, contados da notificação deste Acórdão, ao Departamento Nacional de Infraestrutura de Transportes (Dnit) e à Fundação Nacional do Índio (Funai) para que comprovem, perante este Tribunal, o cumprimento integral do Acórdão 775/2017-TCU-Plenário;  
9.2. alertar as entidades de que o não atendimento desta deliberação, no prazo fixado, enseja aplicação da multa do art. 58, inciso IV, da Lei 8.443/1993, a qual prescinde de realização de audiência;
9.3. estender, com fundamento no art. 14, inciso III, in fine, da Resolução TCU 215/2008, os atributos de natureza urgente, tramitação preferencial, apreciação privativa pelo Plenário e exclusivamente na forma unitária previstos no art. 5º daquele diploma (Resolução TCU 215/2008) aos autos deste TC Processo 003.193/2018-7;
9.4. notificar o Dnit e a Funai acerca desta decisão, encaminhando-lhes cópia do Relatório, Voto e Acórdão.

Monitoramento do cumprimento de deliberação proferida no âmbito de solicitação do congresso nacional em que se analisou convênio destinado à execução do Programa de Compensação Ambiental de apoio às Comunidades Indígenas Guarani (Pacig), residentes na área de influência da BR-101 Sul, relativo às obras de ampliação da capacidade e modernização do corredor rodoviário.

Departamento Nacional de Infraestrutura de Transportes; Fundação Nacional do Índio.

3. Interessados/Responsáveis: não há.

13.1. Ministros presentes: José Mucio Monteiro (Presidente), Walton Alencar Rodrigues, Raimundo Carreiro (Relator), Ana Arraes, Bruno Dantas e Vital do Rêgo.
13.2. Ministro-Substituto convocado: Marcos Bemquerer Costa.

ACORDAO-COMPLETO-2414482

Acórdão de Relação 1456/2020 - Plenário

Acórdão de Relação

RAIMUNDO CARREIRO

Trata-se de monitoramento do Acórdão 775/2017-TCU-Plenário, relator Ministro José Mucio Monteiro, proferido na Sessão Ordinária de 19/7/2017, a seguir transcrito:
"9. ACÓRDÃO:
VISTOS, relatados e discutidos estes autos que tratam de solicitação da CPI Funai/Incra da Câmara dos Deputados, para que este Tribunal 'proceda a criteriosa análise e auditoria da destinação dos recursos públicos envolvendo os ocupantes da área 'Morro dos Cavalos'', no Município de Palhoça/SC.
ACORDAM os Ministros do Tribunal de Contas da União, reunidos em Sessão do Plenário, diante das razões expostas pelo Relator, e com fundamento no art. 38, inciso I, da Lei 8.443/92, nos arts. 169, inciso V, 232, 233 e 250, incisos I e II, do Regimento Interno, e nos arts. 4º, inciso I, alínea "b", e 17, inciso II, da Resolução TCU 215/2008, em:
9.1. determinar ao Departamento Nacional de Infraestrutura de Transportes (Dnit) que, em relação ao Convênio PP 0025/2002-00 (Pacig) :
9.1.1 se abstenha de prorrogar sua vigência;
9.1.2 proceda, no momento da análise da sua prestação de contas final, ao exame criterioso tanto da contratação quanto da execução dos serviços prestados pela Emater/RS, em especial no que tange à razoabilidade dos preços contratados e à inconsistência entre os valores pagos a essa entidade e o registrado no relatório de execução financeira do subprograma sócio-econômico-ambiental;
9.1.3 realize, no prazo de 60 (sessenta) dias, análise de todas as nove prestações de contas apresentadas, em atendimento ao art. 31, da IN STN 1/1997, promovendo cuidadoso exame sobre a regularidade das despesas realizadas e do atingimento dos objetivos do ajuste, em especial no que se refere às relacionadas no Ofício 2474/DG, de 12/12/2012, em que foram questionadas aquelas sem amparo no plano de trabalho aprovado, em afronta ao inciso IV do art. 8º da IN STN 1/1997;
9.2. dar ciência ao Dnit de que a assinatura de convênios com detalhamento insuficiente do plano de trabalho, a omissão quanto à intempestividade na apresentação das prestações de contas parciais, a análise pouco aprofundada de prestações de contas de ajustes e a omissão quanto à não apresentação de documentos por parte do convenente, tais como dos relatórios mensais de execução, violam os princípios da legalidade, da economicidade e da transparência, que devem ser observados pela Administração Pública;
9.3. determinar à Fundação Nacional do Índio (Funai) que:
9.3.1. em relação Convênio PP 0025/2002-00 (Pacig) :
9.3.1.1 apresente ao Dnit, no prazo de até 60 (sessenta) dias, a sua prestação de contas, compreendendo o período até 31/12/2016;
9.3.1.2 encaminhe ao Dnit a prestação de contas final, no prazo de até 60 (sessenta) dias após o término da vigência do ajuste, em observância ao art. 28, § 5º, da IN STN 1/1997;
9.3.1.3 faça constar no relatório de execução físico-financeira, ao encaminhar a prestação de contas final do convênio ao Dnit, o detalhamento de todas as ações executadas e pagas, conforme as unidades e metas definidas no documento Proposta Pacig, de forma a possibilitar a avaliação de sua fiel execução;
9.3.1.4 se abstenha de executar etapas ainda não finalizadas, sem antes realizar levantamento atualizado das necessidades das comunidades indígenas atendidas pelo Pacig, dado o decurso de tempo desde a assinatura do ajuste;
9.3.2. no prazo de até 90 (noventa) dias, adote providências necessárias para:
9.3.2.1 elaborar laudo técnico sobre as condições construtivas de todas as residências inacabadas relativas aos Contratos 114 e 299/2008 e as entregues às comunidades indígenas no âmbito dos Contratos 028 e 037/2012, com posicionamento acerca da possibilidade de aproveitamento das casas iniciadas pela empresa Concitec Construções Ltda.;
9.3.2.2 apurar a responsabilidades das empresas LG Construtora Ltda. e Rio Madeira Construtora Ltda., Contratos 028/2012 e 037/2012, respectivamente, exigindo, se cabível, dentro do prazo legal de garantia de contratos por empreitada global, a correção das falhas verificadas no laudo acima mencionado;
9.3.2.3 apurar os motivos e responsabilidades na demora em dar continuidade à construção das casas abandonadas pela Concitec (Contratos 114/2008 e 299/2008) e, se cabível, buscar o ressarcimento dos valores pagos à empresa pelas construções parciais não aproveitáveis;
9.4. determinar à Funai e ao Dnit que, no prazo de até 60 (sessenta) dias, celebrem termo aditivo com vistas a registrar as alterações do plano de trabalho do Convênio PP 0025/2002-00, pactuadas de maneira informal;
9.5. recomendar à Funai e ao Dnit que avaliem, conjuntamente, a existência de pendências do empreendedor relativas às condicionantes ambientais previstas no processo de licenciamento ambiental da duplicação da BR-101, trecho entre Florianópolis/SC e Osório/RS, adotando providências imediatas, no âmbito do Convênio PP 0025/2002-00, para a resolução de problemas eventualmente detectados, detalhando, minuciosamente, os valores necessários para execução, os indicadores e as responsabilidades pela implementação das ações;
9.6 dar ciência ao Dnit e à Funai de que a ausência de descrição completa, no plano de trabalho, das metas a serem atingidas, qualitativa e quantitativamente, observado no Convênio PP 0025/2002-00, afronta o disposto no art. 116, § 1º, inciso II, da Lei 8.666/1993 e no art. 2º, inciso III, da IN STN 1/1997, que, atualmente, encontra redação similar no art. 1º, inciso XVIII, c/c o art. 25, inciso II, da Portaria Interministerial CGU/MF/MP 507/2011;
9.7. recomendar ao Ministério da Justiça e Segurança Pública e ao Ministério do Meio Ambiente a criação de grupo de trabalho, com participação de órgãos e entidades envolvidos no licenciamento ambiental de empreendimentos, para propor providências garantidoras de que as medidas mitigatórias e compensatórias definidas no estudo do componente indígena de futuros estudos de impacto ambiental e de planos básicos ambientais indígenas sejam diretamente relacionadas e proporcionais aos impactos causados pelos respectivos empreendimentos;
9.8. recomendar ao Ministério da Justiça e Segurança Pública: 
9.8.1. a formação de grupo de trabalho multidisciplinar, com representantes de outros poderes, do Ministério Público, de outras pastas ministeriais, como o Ministério da Defesa e o Ministério do Meio Ambiente, bem como de representantes de estados e municípios e respectivos órgãos ambientais, com os objetivos de: aperfeiçoar o processo de identificação e demarcação de terras tradicionalmente ocupadas por índios, atentando para garantir um processo que permita o contraditório e a ampla defesa em todas as suas etapas e a produção de trabalhos isentos e imparciais; debater as questões relativas às indenizações decorrentes da demarcação de terras indígenas, tratadas nos itens 257 a 293 do relatório de fiscalização da Secex/SC, cujo conteúdo encontra-se transcrito no relatório que acompanha esta decisão;
9.8.2 o encaminhamento à Câmara dos Deputados e ao Senado Federal das conclusões dos grupos de trabalho sugeridos nos subitens 9.7 e 9.8.1, acima, para que seja avaliada a conveniência e a oportunidade de alterar e/ou propor legislação sobre o assunto;
9.9. encaminhar cópia do inteiro teor desta deliberação: 
9.9.1 à Câmara dos Deputados, ao Senado Federal e à Comissão Parlamentar de Inquérito, destinada a investigar fatos relativos à Fundação Nacional do Índio e ao Instituto Nacional de Colonização e Reforma Agrária (CPI/Funai/Incra) , para ciência;
9.9.2. à Secretaria de Controle Externo no Estado de Mato Grosso e à Secretaria de Fiscalização de Infraestrutura Rodoviária e Aeroportuária, para as providências de suas competências;
9.10. considerar esta solicitação integralmente atendida, arquivando-se os autos."
 (Grifei) 
2. Com vistas a angariar informações quanto ao cumprimento do referido Acórdão 775/2017-TCU-Plenário, a Secretaria do TCU no Estado de Santa Catarina (Sec-SC) promoveu diligência ao Diretor-Geral do Departamento Nacional de Infraestrutura de Transportes (DNIT) , Sr. Antônio Leite dos Santos Filho, para que se pronunciasse, em 15 dias, "quanto ao cumprimento, por parte desse órgão, do item 9.1.2 do antecitado Acórdão, e se a Funai fez constar no relatório de execução informações que permitam aferir o atendimento do item 9.3.1.3 da mesma deliberação, e que encaminhe a avaliação final do convênio, caso concluída" (peça 40) . A notificação foi recebida em 11/3/2019 (AR à peça 41) . 
3. O DNIT, por seu turno, encaminhou o Ofício 20557/2019/ACE/DG/DNIT, de 26/3/2019, requerendo prazo adicional de 60 (sessenta) dias para atendimento da diligência, informando que aquela autarquia estava em análise do processo de prestação de Contas Final do Convênio PP 0025/2002-PACIG, cujos acesso aos autos lhe fora franqueado somente a partir de 18 de março de 2019 (peça 43) .
4. Em Despacho à peça 46, de 9/4/2019, deferi aquele pedido de prorrogação de prazo.
5. Subsequentemente, a autarquia, às peças 47 (30/5/2019) , 49 (24/10/2019) e 50 (27/1/2020) , solicitou novas e sucessivas prorrogações de prazo para conferir cumprimento à diligência.
6. Na última solicitação, peça 50 (Ofício 8415/2020/ACE-DG/DG/DNIT-SEDE) , o DNIT requereu prazo adicional de 15 dias para obter da Funai todas as informações pertinentes ao cumprimento do Acórdão 775/2017-TCU-Plenário.
7. Eis as razões declinadas pelo Dnit para justificar seu pedido de prorrogação de prazo:
"2. Neste sentido, visando atualizar essa Corte de Contas sobre as medidas adotadas por esta Autarquia, informo que, após diligencias junto a FUNAI, constatou que as informações prestadas não são suficientes para a aprovação da Prestação de Contas Final ao Convênio nº 025/2002, e consequentemente o cumprimento ao item 9.3.1.3 do Acórdão 775/2017-TCU-Plenário. 
3. Assim, com o fito de esgotar todas as vias administrativas na busca da solução do assunto em tela e o efetivo cumprimento da decisão exarada por essa Corte de Contas, informo que esta Autarquia encaminhou àquela Fundação o Ofício nº 8411/2020/ACE - DG/DG/DNIT SEDE (SEI DNIT 4887582) , solicitando manifestação conclusiva quanto a Prestação de Contas referente ao Convênio PP-0025/2002, no prazo máximo de 10 (dez) dias, bem como o agendamento de reunião com os representantes daquela FUNAI, para tratar da demanda. 
4. Dessa forma, solicito dilação de prazo por mais um período de 15 (quinze) dias, para apresentação das informações e medidas necessárias ao pleno atendimento do Acórdão em questão."
8. Ao analisar o pleito, a SeinfraRodoviaAviação manifestou-se pelo deferimento dos pedidos de prorrogação de prazo, peças 51 e 52:
"INTRODUÇÃO
Trata-se de processo autuado para monitorar o cumprimento dos itens 9.1, 9.3, 9.4 e 9.5 do Acórdão 775/2017-TCU-Plenário, de 19/4/2017, da relatoria do Ministro José Múcio Monteiro.	 
Refere-se ao Convênio PP 0025/2002-00, pactuado entre o Departamento Nacional de Infraestrutura de Transportes - Ministério dos Transportes (DNIT) e a Fundação Nacional do Índio (Funai) , que objetivou a execução do Programa de Compensação Ambiental de apoio às Comunidades Indígenas Guarani (Pacig) , residentes na área de influência da BR-101 Sul, relativo às obras de ampliação da capacidade e modernização do corredor rodoviário, que teve seu vencimento em 29/12/2017.
HISTÓRICO
O Acórdão 775/2017-TCU-Plenário, no âmbito do processo TC Processo 021.223/2016-5, da relatoria do Ministro José Múcio Monteiro, propalou determinações ao DNIT e à Funai, conforme peça 1.
A então Secretaria de Controle Externo no Estado de Santa Catarina notificou o Departamento Nacional de Infraestrutura de Transportes (DNIT) (peça 2) e a Fundação Nacional do Índio (Funai) (peça 3) por meio dos Ofícios 0272 e 0273/2017-TCU/SECEX-SC, respectivamente, ambos de 4/5/2017. 
O DNIT respondeu à notificação por meio do Ofício 1.291/2017/DG/DNIT, de 18/10/2017 (peça 6) e a Funai, mesmo tendo recebida a notificação, não se manifestou (peça 4) . 
Novas notificações foram emitidas à Funai (peça 8) e ao DNIT (peça 7) pelos Ofícios 0035/2018-TCU/SECEX-SC e 0036/2018-TCU/SECEX-SC, respectivamente, ambos de 2/2/2018. Foi solicitado à Funai que encaminhasse à Secretaria as informações e documentos que comprovassem as providências adotadas para o integral atendimento às determinações direcionadas à fundação, com vistas ao monitoramento do cumprimento da citada deliberação. E ao DNIT foi solicitado o encaminhamento à Secretaria, do complemento das informações prestadas pelo Ofício 1.291/2017/DG/DNIT, para o completo atendimento às determinações direcionadas à autarquia. 
1.1. A notificação da Funai foi devolvida com o registro de 'mudou-se' (peça 9) . 
1.2. O DNIT respondeu pelo Ofício 5.438/2018/ACE/DG/DNIT SEDE-DNIT, encaminhando o Memorando 11.722/2018/DPP/DNIT SEDE, de 26/2/2018, com novas informações e com pedido de prorrogação de prazo adicional de quinze dias para complemento das informações (peça 12) , que lhe fora concedido pelo Assessor da Sec-SC, com fundamento na competência delegada pelo Relator (art. 1º, inciso II, da Portaria GM-JM1/2011) e na subdelegação de competência conferida no art. 3º, § 1º, alínea 'k' da Portaria Secex-SC 11/2017 (peça 13) . Prorrogado até 12/3/2018.
a Fundação e a Autarquia foram novamente notificadas pelos Ofícios 0208 e 0209/2018TCU/SECEXSC (peças 16 e 17) .
1.3. Em resposta, a Fundação pediu prorrogação de prazo por dez dias (peça 22) , o que lhe fora concedido (peça 23) , e em atendimento ao Ofício 0208/2018TCU/SECEXSC, encaminhou o Ofício 141/2019/Pres-Funai, de 11/2/2019 de peças 24 a 37.
1.4. O DNIT respondeu com documentos de peça 21. 
A instrução de peça 38 verificou que os itens 9.1.2 e 9.3.1.3 do acórdão só poderiam ser avaliados a partir da análise da prestação de contas final do convênio, enviada ao órgão concedente apenas em 20/12/2018, razão pela qual entendeu por diligenciar o DNIT para que este informasse se a Funai fez constar no relatório de execução informações que permitissem aferir o atendimento a esses itens, e que encaminhasse a avaliação final do convênio, quando concluída (Ofício 0037/2019-TCU/SEC-SC - peça 40) , de 27/2/2019. 
Em resposta, o DNIT encaminhou o Oficio 20.557/2019/ACE/DG/DNIT SEDE (peça 42, p.1) , de 26/3/2019, pedindo dilação de prazo por sessenta dias. 
1.5. O Pronunciamento da Sec-SC/ASS opina pelo deferimento do pedido e, considerando que a competência delegada pelo Relator aos titulares das Unidades Técnicas, no art. 1º, inciso III, da Portaria-MIN-RC 1, de 2 de abril de 2007, delimita em, no máximo, 30 dias a concessão de prorrogação do prazo para cumprimento de diligência, o pleito foi elevado à apreciação do Ministro Relator, Raimundo Carreiro (peça 44) . 
1.6. O Despacho do Relator (peça 46) , de 8/4/2019 deferiu o pedido a contar de 26/3/2019, término do prazo original de 15 dias, haja vista que a ciência do DNIT acerca da diligência ocorreu em 11/3/2019 (peça 41) . Prorrogado até 25/5/2019. 
O Ofício 42.079/2019/ACE/DG/DNIT SEDE (peça 47, p. 1) , de 21/5/2019, requer nova prorrogação de prazo de 60 dias, considerando que restavam tratativas em andamento entre o Departamento e a Funai, para conclusão da análise e posterior aprovação da Prestação de Contas Final do Convênio PP 0025/2002 (peça 47, p. 5) . 
1.7. Não consta nos autos a apreciação deste pedido de prazo, mas, mesmo que concedido, se esgotaria em 25/7/2019, sem a manifestação da Autarquia, que respondeu à diligência pelo Ofício 69.600/2019/ACEDG/DG/DNIT SEDE, de 29/7/2019, recebido no Tribunal em 31/7/2019 (peça 48) .
O DNIT solicitou prorrogação de quinze dias por meio do Ofício 8.415/2020/ACEG/DG/DNIT SEDE, de 24/1/2020 (peça 50) sob o seguinte argumento, verbis:
2. Neste sentido, visando atualizar essa Corte de Contas sobre as medidas adotadas por esta Autarquia, informo que, após diligencias junto a Funai, constatou que as informações prestadas não são suficientes para a aprovação da Prestação de Contas Final ao Convênio nº 025/2002, e consequentemente o cumprimento ao item 9.3.1.3 do Acórdão 775/2017-TCU-Plenário.
3. Assim, com o fito de esgotar todas as vias administrativas na busca da solução do assunto em tela e o efetivo cumprimento da decisão exarada por essa Corte de Contas, informo que esta Autarquia encaminhou àquela Fundação o Ofício nº 8411/2020/ACE - DG/DG/DNIT SEDE (SEI DNIT 4887582) , solicitando manifestação conclusiva quanto a Prestação de Contas referente ao Convênio PP-0025/2002, no prazo máximo de 10 (dez) dias (grifou) , bem como o agendamento de reunião com os representantes daquela Funai, para tratar da demanda.
EXAME TÉCNICO
No que tange ao saneamento dos autos, verifica-se necessária a prorrogação do prazo solicitado para que as determinações sejam cumpridas. Desta forma, propõe-se que seja atendida a solicitação aventada.
Assim, considerando as prorrogações de prazo já concedidas nestes autos, que extrapolam a competência delegada pelo Relator aos titulares das Unidades Técnicas, no art. 1º, inciso III, da Portaria-MIN-RC 1, de 2 de abril de 2007, que delimita em, no máximo 30 dias, a concessão de prorrogação do prazo para cumprimento de diligência, propor-se-á a elevação do pleito à apreciação do Ministro Relator, Raimundo Carreiro.  
PROPOSTA DE ENCAMINHAMENTO
Diante do exposto, submetem-se os autos à consideração superior, propondo que sejam encaminhados ao Gabinete do Ministro Relator, Raimundo Carreiro, com a proposta de que sejam autorizadas as prorrogações solicitadas pelo DNIT às peças 47, 49 e 50, nos termos do parágrafo único do art. 183 do RITCU."
9.	É o relatório.

Não atuou.

MONITORAMENTO. ACÓRDÃO 775/2017 - TCU - PLENÁRIO. DNIT. FUNAI. FIXAÇÃO DE PRAZO PARA COMPROVAÇÃO DO CUMRIMENTO DA DELIBERAÇÃO. ALERTA SOBRE A MULTA DO ART. 58, INCISO IV, DA LEI 8.443/1993. EXTENSÃO DOS ATRIBUTOS DO ART. 5º DA RESOLUÇÃO TCU 215/2008 (SOLICITAÇÃO DO CONGRESSO NACIONAL). NOTIFICAÇÃO.

MONITORAMENTO (MON)

Secretaria de Fiscalização de Infraestrutura Rodoviária e de Aviação Civil (SeinfraRod).

Relato o presente feito por força do art. 152 do Regimento Interno do Tribunal de Contas da União - RI/TCU.
2.	Conforme assentado no relatório precedente, trata-se de monitoramento do Acórdão 775/2017-TCU-Plenário, relator Ministro José Mucio Monteiro, proferido na Sessão Ordinária de 19/7/2017, por meio do qual o Colegiado atendeu solicitação da CPI Funai/Incra da Câmara dos Deputados, no sentido de proceder à análise e auditoria da destinação dos recursos públicos envolvendo os ocupantes da área 'Morro dos Cavalos', no Município de Palhoça/SC.
3.	A deliberação fixou determinações dirigidas ao Dnit e à Funai em relação ao Convênio PP 0025/2002-00 (Pacig) , que objetivou implementar o Programa de Compensação Ambiental de Apoio às Comunidades Indígenas Guarani (PACIG) na região de "Morro dos Cavalos" (itens 9.1, 9.3 e 9.4) . O prazo para cumprimento estabelecido no Acórdão, proferido em 2017, foi de 60 dias.
4.	O Dnit e a Funai foram notificados da decisão em 22/5/2017 (ARs às peças 4 e 5) .
5.	Com o fim de levantar informações sobre o cumprimento da deliberação, a Sec-SC diligenciou ao Diretor-Geral do Dnit para que a autarquia trouxesse, em 15 dias, informações sobre a implementação das determinações proferidas pelo Plenário do TCU (Ofício de Diligência 0037/2019-TCU-Sec-SC, peça 40) .  A notificação da diligência ocorreu em 11/3/2019 (AR à peça 41) .
6.	O primeiro pedido de prorrogação de prazo para atendimento da diligência foi por mim deferido em Despacho à peça 46, ocasião em que concedi 60 dias ao Dnit para trazer aos autos informações sobre o cumprimento do Acórdão 775/2017-TCU-Plenário.
7.	Sucedeu, contudo, que, mesmo diante da prorrogação inicial, a entidade não atendeu à diligência e não conferiu cumprimento à decisão proferida por esta Casa. 
8.	Assim sendo, a autarquia formulou mais três pedidos de dilação de prazo para informar ao TCU o estágio de cumprimento daquela deliberação (peças 47, 49 e 50) , ora submetidos à apreciação deste Plenário.
9.	A SeinfraRodoviaAviação, em pronunciamentos uniformes às peças 51 e 52, manifestou-se pelo deferimento dos pedidos de prorrogação de prazo.
10.	A proposta da unidade deve ser acolhida. 
11.	Contudo, é imperioso que seja evidenciada ao Plenário, em votação unitária, a situação do processo, mormente tendo em vista que este monitoramento desdobra-se de Solicitação do Congresso Nacional (TC Processo 021.223/2016-5) , a qual tem natureza urgente e tramitação preferencial, sendo apreciada privativamente pelo Pleno e exclusivamente na forma unitária (art. 5º da Resolução TCU 215/2008) .
12.	Pois bem, conforme registrado anteriormente, este TC Processo 003.193/2018-7 é oriundo de solicitação da Comissão Parlamentar de Inquérito Funai/Incra da Câmara dos Deputados, que tramitou no TC Processo 021.223/2016-5 (arquivado) , em cujos autos foi proferido o Acórdão 775/2017-TCU-Plenário, dando origem aos presente monitoramento.
13.	Além disso, a determinação proferida pelo Plenário do Tribunal de Contas da União dirigida ao Dnit e à Funai, em 2017 (itens 9.1 e 9.3 do Acórdão 775/2017-TCU-Plenário) , já se encontra com o prazo inicial de cumprimento (60 dias) exaurido.
14.	O Dnit, em janeiro de 2020, peça 50, informa "que, após diligencias junto a FUNAI, constatou que as informações prestadas não são suficientes para a aprovação da Prestação de Contas Final ao Convênio nº 025/2002, e consequentemente o cumprimento ao item 9.3.1.3 do Acórdão 775/2017-TCU-Plenário". Por isso, requer prazo adicional de 15 dias "para apresentação das informações e medidas necessárias ao pleno atendimento do Acórdão em questão".
15.	Considerando, portanto, todo o retrospecto processual, julgo pertinente fixar prazo improrrogável de 15 dias ao Dnit e à Funai para que comprovem, perante o Plenário, o cumprimento integral do Acórdão 775/2017-TCU-Plenário, alertando-se as entidades de que o não atendimento desta decisão, no prazo fixado, enseja aplicação da multa do art. 58, inciso IV, da Lei 8.443/1993, a qual prescinde de realização de audiência.
16.	Por derradeiro, haja vista o presente processo monitorar o cumprimento de Acórdão proferido em sede de Solicitação do Congresso Nacional (TC Processo 021.223/2016-5) , proponho ao Colegiado, com fulcro no art. 14, inciso III, in fine, da Resolução TCU 215/2008, estender aos autos deste TC Processo 003.193/2018-7 os atributos do art. 5º daquele mesmo diploma (natureza urgente e tramitação preferencial, apreciação privativa pelo Plenário e exclusivamente na forma unitária) .
17.	Ante o exposto, acolho a manifestação da unidade instrutiva, com os acréscimos por mim realizados, e voto no sentido de que seja adotado o Acórdão que ora submeto à consideração deste Plenário.
TCU, Sala das Sessões Ministro Luciano Brandão Alves de Souza, em 12 de fevereiro de 2020.
RAIMUNDO CARREIRO 
Relator